臺灣桃園地方法院刑事判決　　　　　　　100年度易字第632號
公　訴　人　臺灣桃園地方法院檢察署檢察官
被　　　告　楊春生
上列被告因竊盜案件，經檢察官提起公訴（100 年度偵字第1576
9 號），被告於準備程序中就被訴事實為有罪之陳述，經本院合
議庭裁定由受命法官獨任進行簡式審判程序，判決如下：
    主  文
楊春生攜帶兇器竊盜，累犯，處有期徒刑柒月。扣案之鑰匙壹把
沒收。
    事  實
一、楊春生前因(一)竊盜案件，經臺灣臺東地方法院以94年度易字
    第252 號判決判處有期徒刑1 年2 月確定，於民國94年12月
    20日入監執行，於95年11月14日徒刑執行完畢；(二)復因竊盜
    案件，經臺灣花蓮地方法院以96年度易緝字21號判決判處有
    期徒刑6 月確定；(三)又因竊盜案件，經臺灣花蓮地方法院96
    年度易字第350 號判決應執行有期徒刑1 年2 月，上訴後經
    臺灣高等法院花蓮分院以96年度上易字第193 號駁回上訴確
    定，上開(二)、(三)罪接續執行，嗣經臺灣高等法院花蓮分院以
    97年度聲字第21號裁定應執行有期徒刑1 年7 月，於98年4
    月6 日縮刑執行完畢；(四)再因竊盜、侵占等案件，經臺灣新
    竹地方法院以99年度易字第245 號判決判處有期徒刑3 月、
    4 月，罰金新臺幣（下同）4,000 元，有期徒刑部分應執行
    有期徒刑6 月，有期徒刑部分於100 年3 月9 日執行完畢出
    監（本案構成累犯）。詎其猶不知悔改，竟意圖為自己不法
    之所有，於100 年6 月5 日晚間7 時30分許，在桃園縣龍潭
    鄉○○路○○段183 號前，見胡仲豪所有之車牌號碼MK-280
    9 號自用小客車停放該處，竟基於竊盜之犯意，遂以持自備
    鑰匙及客觀上對人之生命、身體、安全均構成威脅而具有危
    險性之鐵鎚破壞車門，續啟動電門之方式，竊取該車，並接
    續以竊取車內現金2,000 元、該車之汽車保險卡1 張及測速
    雷達（價值2,000 元）置入隨身攜帶之袋子中而得逞，得手
    後旋即駕駛該車往新竹縣關西鎮方向逃逸。嗣於當日晚間11
    時許，在新竹縣關西鎮○○路與南京東路口，因形跡可疑經
    警盤查而查獲，並扣得上開鑰匙1 把，始悉上情。
二、案經桃園縣政府警察局新埔分局報請臺灣桃園地方法院檢察
    署檢察官偵查起訴。
    理  由
一、本件被告楊春生所犯係死刑、無期徒刑或最輕本刑為3 年以
    上有期徒刑以外之罪，其於準備程序中就前揭被訴事實為有
    罪之陳述，經受命法官告知簡式審判程序之旨，並聽取其與
    公訴人之意見後，本院合議庭裁定由受命法官獨任進行簡式
    審判程序，合先敘明。
二、上揭犯罪事實，業據被告楊春生於警詢、檢察官訊問及本院
    審理時均坦承不諱，並據證人即被害人胡仲豪於警詢時就遭
    竊情節證述綦詳（見偵卷第13至15頁），並有新竹縣政府警
    察局新埔分局扣押筆錄、扣押物品目錄表、及現場照片5 張
    、贓物認領保管單等件在卷可稽，以及扣案之鑰匙1 把在卷
    為憑。足認被告自白與事實相符，本件事證明確，被告加重
    竊盜犯行堪予認定，應依法論科。
三、按刑法第321 條第1 項第3 款之攜帶兇器竊盜罪，係以行為
    人攜帶兇器竊盜為其加重條件，此所謂兇器，其種類並無限
    制，凡客觀上足對人之生命、身體、安全構成威脅，具有危
    險性之兇器均屬之，且祇須行竊時攜帶此種具有危險性之兇
    器為已足，並不以攜帶之初有行兇之意圖為必要（最高法院
    79年臺上字第5253號判例意旨參照）。查本件被告行竊時所
    持鐵鎚1 支，為質地堅硬之金屬製品，客觀上足以對人之生
    命、身體、安全構成威脅，具有危險性，自屬兇器。是核被
    告所為，係犯刑法第321 條第1 項第3 款之攜帶兇器之加重
    竊盜罪。被告基於單一竊盜決意，在密切接近之時間及相同
    地點竊取上開車輛、後竊取車內現金、保險卡及測速雷達等
    物，侵害同一法益，各行為之獨立性極為薄弱，依一般社會
    健全觀念，在時間差距上，難以強行分開，在刑法評價上，
    以視為數個舉動之接續施行，合為包括之一行為予以評價，
    較為合理，應屬接續犯，為包括之一罪。被告有上開事實欄
    所載之前科紀錄及執行情形，有臺灣高等法院被告前案紀錄
    表1 份附卷可稽，其於受有期徒刑之執行完畢後5 年以內故
    意再犯本件上開有期徒刑以上之罪，為累犯，應依刑法第47
    條第1項 之規定加重其刑。爰審酌被告有多次竊盜等前科紀
    錄，仍不知悔改，甫出監後又再為本件犯行，破壞社會秩序
    及他人財產安全，所生危害非輕，且迄仍未與被害人達成和
    解並賠償損失，兼衡被告之品行、生活狀況、智識程度、犯
    罪之動機、目的、手段、被害人所受損害之程度，及被告於
    犯後坦承犯行，尚有悔意等一切情狀，量處如主文所示之刑
    ，以示懲儆。檢察官雖具體求刑有期徒刑10月，然本院斟酌
    具體犯罪情節及前述各情，認其求刑尚嫌過重，應處以主文
    所示之刑為妥適。另扣案之鑰匙1 把係被告所有，業據被告
    於警詢、檢察官訊問及本院審理中供明在卷，且係供被告為
    本件犯罪所用之物，爰依刑法第38條第1 項第2 款併予宣告
    沒收。另被告用以行竊所用之鐵鎚1 支，因未扣案，無證據
    證明是否已滅失，為免將來執行困難，爰不予宣告沒收。
四、至公訴意旨雖以被告有犯罪習慣，請求依法宣告強制工作一
    節，惟按竊盜犯贓物犯保安處分條例第2 條第4 項係規定：
    「應執行之刑未達1 年以上者，不適用本條例」，從而18歲
    以上之竊盜犯或贓物犯，縱有犯罪之習慣，如果其應執行刑
    ，未達1 年以上者，不得適用本條例宣告強制工作處分（最
    高法院86年度台上字第3133號判決要旨參照）。本件被告所
    處之宣告刑既未逾1 年，則自無從適用上揭竊盜犯贓物犯保
    安處分條例之規定，且觀之本件被告雖有前開之竊盜罪科刑
    紀錄，惟各該前科之犯罪情節尚非重大，難謂被告積習已深
    顯有犯罪之習慣，檢察官並未提出證據證明被告因遊蕩或懶
    惰成習而犯罪之情形，且被告於本件竊盜犯行後自警詢即主
    動供明犯行，態度堪稱良好，如確能改過向善，俟判決確定
    執行本件科處之有期徒刑，應足收刑罰執行矯正之效果，是
    公訴人請求併依前揭竊盜犯贓物犯保安處分條例之規定，令
    被告入勞動場所強制工作，即於法未合，附此敘明。
據上論斷，應依刑事訴訟法第273 條之1 第1 項、第299 條第1
項前段，刑法第321 條第1 項第3 款、第47條第1 項、第38條第
1 項第2 款，判決如主文。
本案經檢察官洪敏超到庭執行職務。
中    華    民    國    100     年    6   月    30    日
                  刑事第十二庭    法  官   黃裕民
以上正本證明與原本無異。
如不服本判決應於收受判決後10日內向本院提出上訴書狀，並應
敘述具體理由。其未敘述上訴理由者，應於上訴期間屆滿後20日
內向本院補提理由書( 均須按他造當事人之人數附繕本) 「切勿
逕送上級法院」。
                                  書記官   蕭秀蓉
中    華    民    國   100    年    6     月    30    日
附錄本案論罪科刑之法條：
中華民國刑法第321條
（加重竊盜罪）
犯竊盜罪而有下列情形之一者，處 6 月以上、5 年以下有期徒
刑，得併科新臺幣 10 萬元以下罰金：
一、侵入住宅或有人居住之建築物、船艦或隱匿其內而犯之者。
二、毀越門扇、牆垣或其他安全設備而犯之者。
三、攜帶兇器而犯之者。
四、結夥三人以上而犯之者。
五、乘火災、水災或其他災害之際而犯之者。
六、在車站、埠頭、航空站或其他供水、陸、空公眾運輸之舟、
    車、航空機內而犯之者。
前項之未遂犯罰之。